# 陈版，限制性股票激励，每年确认的管理费用，将来业务不达标的情况下，这个实务怎....

提问人：laurazj 时间：2020-11-14 23:47:00
请教陈版，限制性股票激励，每年确认的管理费用，将来业务不达标的情况下，这个实务是怎么处理的？
准则中是规定无法冲回，但是没有达成情况下，将来没法行权怎么去理解这个确认的费用呢？

回答人：chenyiwei
限制性股票的激励费用也是股份支付准则的规范范围。即在等待期内需合理估计服务期限条件和非市场业绩条件得到满足的可能性。如果能够满足的，则需摊销确认相应的股份支付费用。
如果服务期限条件和非市场业绩条件满足，但因为市场条件（如有）和非可行权条件未满足导致不能行权（解锁）
的，则原已确认的股份支付费用不得冲回。